【裁判字號】    97,上易,779
【裁判日期】    980225
【裁判案由】    竊盜
【裁判全文】
臺灣高等法院臺南分院刑事判決  九十七年度上易字第七七九號
上訴人  臺灣臺南地方法院檢察署檢察官
被告  甲○○
上列上訴人因被告竊盜案件，不服臺灣臺南地方法院九十七年度
易字第一二九八號中華民國九十七年九月二十六日第一審判決（
起訴案號：臺灣臺南地方法院檢察署九十七年度偵字第二八０六
號），提起上訴，本院判決如下：
    主    文
原判決撤銷。
甲○○犯如附表編號一至八所示之罪，各處如附表編號一至八所
示之刑，應執行有期徒刑壹年。
    事    實
一、甲○○曾係位於臺南縣新市鄉○○村○○路二十一號「奇美
    電子六廠」承包商「高信工程股份有限公司」（下稱高信公
    司）之員工。見「高信公司」存放於「奇美電子六廠」大批
    電纜線，無人看管，認有機可乘，竟基於意圖為自己不法之
    所有，先後於附表編號一至八所示之時、地，以「高信公司
    」所有可供兇器使用之大型剪線鉗為工具，竊取如附表編號
    一至八所示之「高信公司」所有電纜線一批，將電纜線剪成
    每段三十至四十公分不等長度，裝入無塵衣袋內取走（其中
    於附表壹編號五部分因恐遭人發現，逃離現場而未遂，均詳
    如附表編號一至八所示）。嗣於附表編號八所示之日期九十
    七年二月十三日晚上八時許，「奇美電子六廠」保全人員丙○○發覺甲○○竊取上開電纜線，隨即報警處理，並由警方
    在「奇美電子六廠」「L05換鞋區」內將甲○○逮捕到案，
    且扣得上開電纜線一批及剪線鉗一支等物（業已發還高信公
    司員工乙○○），而查獲上情。甲○○於附表壹編號五部分
    之犯罪被發覺前，於九十七年二月十四日上午六時五十分許
    ，由臺南縣警察局善化分局新市分駐所警方針對其於前日晚
    間之竊盜犯行進行調查時，坦承竊盜編號五犯行，並接受裁
    判。
三、案經高信公司員工乙○○訴由臺南縣警察局善化分局報請臺
    灣臺南地方法院檢察署檢察官偵辦。
    理    由
甲、程序方面：
一、按「被告之自白，非出於強暴、脅迫、利誘、詐欺、疲勞訊
    問、違法羈押或其他不正之方法，且與事實相符者，得為證
    據。」「被告以外之人於審判外之言詞或書面陳述，除法律
    有規定者外，不得作為證據。」「被告以外之人於審判外之
    陳述，雖不符前四條之規定，而經當事人於審判程序同意作
    為證據，法院審酌該言詞陳述或書面陳述作成時之情況，認
    為適當者，亦得為證據。」「當事人、代理人或辯護人於法
    院調查證據時，知有第一百五十九條第一項不得為證據之情
    形，而未於言詞辯論終結前聲明異議者，視為有前項之同意
    。」刑事訴訟法第一百五十六條第一項、第一百五十九條第
    一項、第一百五十九條之五第一項、第二項分別定有明文。
二、又按除前三條（即刑事訴訟法第一百五十九條之一、第一百
    五十九條之二、第一百五十九條之三）之情形外，下列文書
    亦得為證據：(1)除顯有不可信之情況外，公務員職務上製作
    之紀錄文書、證明文書。(2)除顯有不可信之情況外，從事業
    務之人於業務上或通常業務過程所須製作之紀錄文書、證明
    文書。(3)除前二款之情形外，其他於可信之特別情況下所製
    作之文書。刑事訴訟法第一百五十九條之四定有明文。
三、被告甲○○於原審及本院行審判程序時，未抗辯其自白非出
    於任意性，復查無明顯事證足認檢察官及警察機關於製作該
    等筆錄時，有對被告施以法律所禁止之不正方法等情事，應
    認被告於其自白具有任意性，而具有證據能力。
四、被害人「高信公司」員工乙○○於九十七年二月十三日警詢
    筆錄中之指述、證人即「奇美電子六廠」保全人員丙○○於
    九十七年二月十三日警詢筆錄中之證述，均屬於被告以外之
    人於審判外之陳述，惟被告甲○○於原審及本院行審判程序
    時，就檢察官所提出上開二人於警詢筆錄中之陳述，均表示
    「沒有意見」（見一審卷第十四頁），迄本院言詞辯論終結
    前，被告亦均未就上開證據之證據能力聲明異議，而本院審
    酌上開證據於陳述作成時之情況，核無違法取證及證明力明
    顯過低之瑕疵，亦認為以之作為證據為適當，故依諸上開規
    定，上開審判外之言詞陳述，具有證據能力，得為本案判斷
    之依據。
五、關於臺南縣警察局善化分局搜索扣押筆錄二份、搜索同意書
    二份、臺南縣警察局善化分局扣押物品目錄表二份、贓物認
    領保管單三紙，均係公務員職務上製作之證明文書，本院查
    無該等文書有何故意登載不實之顯不可信之情況，依諸上開
    規定，自具有證據能力，得採為本案認定犯罪事實之證據。
六、「奇美電子六廠」二樓管制區監視器於九十六年十二月二十
    四日錄影並翻拍之照片一張、被告行竊現場照片五張、「元
    洋商行」營業處所照片八張、扣案物品照片四張，均係以機
    械之方式所留存之影像，並非依憑人之記憶再加以轉述而得
    ，非屬供述證據，殊無傳聞法則之適用。此外，復無證據證
    明上開照片有何偽造、變造或違法取得之情事，且與檢察官
    主張竊盜之事實具有關聯性，該照片自具有證據能力，得為
    本案判斷之依據。
乙、實體方面：
一、如附表編號一至八所示犯罪事實，迭據被告甲○○於原審及
    本院坦承以「高信公司」所有之大型剪線鉗為工具，竊取如
    附表編號一至八所示之「高信公司」所有電纜線一批，將電
    纜線剪成每段三十至四十公分不等長度，裝入無塵衣袋內取
    走等情不諱，且經被害人「高信公司」員工乙○○於警詢時
    指述綦詳、並據證人即「奇美電子六廠」保全人員丙○○於
    警詢時證述明確，並有「奇美電子六廠」二樓管制區監視器
    於九十六年十二月二十四日錄影並翻拍之照片一張、被告行
    竊現場照片五張、贓物認領保管單一紙、「元洋商行」營業
    處所照片八張、扣案物品照片四張在卷可資佐證，被告自白
    與事實相符，犯行堪以認定。
二、檢察官固指訴被告有破壞安全設備云云，惟據證人即「奇美
    電子六廠」保全人員丙○○於本院證稱：「高信公司」所有
    電纜線放置於「奇美電子六廠」無塵室，須經一樓管制口刷
    卡，上二樓搭電梯，始能至地下之無塵室云云，經向奇美電
    子公司調取該公司無塵室管制刷卡紀錄，被告於九十六年九
    月至十二月份均有刷卡紀錄，雖被告於九十七年一月及二月
    無刷卡紀錄，據被告供稱：刷卡機有時會感應不出來，管制
    口是三叉門，如未感應，三叉門不是密閉式，旁邊有空隙，
    我就由旁邊到裡面云云，且奇美電子公司亦未提出有被破壞
    設備，是無證據證明被告本件竊盜犯行有破壞安全設備行為
    。
三、按刑法第三百二十一條第一項第三款之攜帶兇器竊盜罪，係
    以行為人攜帶兇器竊盜為其加重條件，此所謂兇器，其種類
    並無限制，凡客觀上足對人之生命、身體、安全構成威脅，
    具有危險性之兇器均屬之，且祇須行竊時攜帶此種具有危險
    性之兇器為已足，並不以攜帶之初有行兇之意圖為必要。螺
    絲起子為足以殺傷人生命、身體之器械，顯為具有危險性之
    兇器（最高法院七十九年台上字第五二五三號判例參照）。
    查大型剪線鉗，係金屬工具，質地堅硬，足以傷害人體，自
    為兇器，核被告所為附表編號一至四、六至八攜帶大型剪線
    鉗竊盜犯行，係犯刑法第三百二十一條第一項第三款之攜帶
    兇器竊盜罪。所為附表編號五攜帶大型剪線鉗竊盜未遂犯行
    ，係犯刑法第三百二十一條第一項第三款、第二項攜帶兇器
    竊盜未遂罪。公訴人起訴被告成立刑法第三百二十條第一項
    竊盜罪，起訴法條尚有未洽，應予變更。被告所犯上開八罪
    ，犯意個別，行為互殊，應分論併罰。被告所犯附表編號五
    竊盜未遂犯行，據告訴人乙○○於九十七年二月十三日警詢
    筆錄中稱「於九十六年十二月二十四日公司失竊並未報案」
    乙節（見警卷第十八頁），足認被告於犯罪未被有偵查權限
    之機關或公務員發覺前，主動向臺南縣警察局善化分局新市
    分駐所員警自首竊盜犯行而接受裁判，應依刑法第六十二條
    前段減輕其刑。原審予被告論罪科刑，固非無見。惟原判決
    未予詳查，認被告所為附表編號一、二、三、四、六、七行
    為不成立竊盜罪，洵有違誤；又被告所為附表編號五、八係
    持大型剪線鉗竊盜，原判決認成立普通竊盜罪，亦有不當。
    公訴人上訴指摘及此，為有理由，自屬無法維持，應由本院
    撤銷改判之。爰審酌被告正值壯年，不循正途謀生賺取財物
    ，以竊盜謀取財物，實不足取，亦造成被害人損失，及犯後
    坦承犯行之態度等一切情狀，就被告所為附表編號一至八所
    示之罪分別量處如附表編號一至八所示之刑，並定應執行刑
    為有期徒刑一年，以資懲戒。被告所持竊盜工具大型剪線鉗
    ，未為扣案，亦係「高信公司」所有，而非被告所有，乃不
    予宣告沒收。
據上論斷，應依刑事訴訟法第三百六十九條第一項前段、第三百
六十四條、第二百九十九條第一項前段、第三百條，刑法第三百
二十一條第一項第三款、第二項、第五十一條第五款、第六十二
條前段，刑法施行法第一條之一，判決如主文。
本案經檢察官郭珍妮到庭執行職務。
中    華    民    國    98    年    2     月    25    日
                  刑事第一庭審判長法官  黃  崑  宗
                                  法官  王  明  宏
                                  法官  蔡  長  林
以上正本證明與原本無異。
不得上訴。
                                書記官  李  培  薇
中    華    民    國    98    年    2     月    26    日
附錄本案論罪科刑法條全文：
刑法第三百二十一條第一項第三款、第二項 (攜帶兇器竊盜罪)
：
  犯竊盜罪而有左列情形之一者，處六月以上、五年以下有期徒
刑：
三、攜帶兇器而犯之者。
前項之未遂犯罰之。
附表
┌──┬────┬────┬───────┬───────────┬────┬─────────┬───────┬───────┐
│編號│ 行為人 │  時間  │    地點      │       犯罪方式       │ 被害人 │   所竊取之財物   │  所犯法條    │  宣告刑      │
│    │        │（民國）│              │                      │        │                  │              │              │
├──┼────┼────┼───────┼───────────┼────┼─────────┼───────┼───────┤
│ 一 │甲○○  │96年9月 │臺南縣新市鄉豐│甲○○意圖為自己不法所│高信公司│「高信公司」所有之│刑法第321條第 │犯攜帶兇器竊盜│
│    │        │間某日晚│華村紫棟路21號│有，於左列之時間、地點│        │電纜線1批         │1項第3款      │罪，處有期徒刑│
│    │        │上6 、7 │「奇美電子六廠│，以「高信公司」所有之│        │                  │              │陸月。        │
│    │        │時許    │」「L05層TFT無│大剪線鉗，竊取「高信司│        │                  │              │              │
│    │        │        │塵室」內      │」所有之電纜線1批，將 │        │                  │              │              │
│    │        │        │              │電纜線剪成每段30至40公│        │                  │              │              │
│    │        │        │              │分不等長度，裝入袋內取│        │                  │              │              │
│    │        │        │              │走。（並將該竊得之電纜│        │                  │              │              │
│    │        │        │              │線持往「久保山企業社」│        │                  │              │              │
│    │        │        │              │變賣，得款新臺幣2,000 │        │                  │              │              │
│    │        │        │              │元。）                │        │                  │              │              │
├──┼────┼────┼───────┼───────────┼────┼─────────┼───────┼───────┤
│ 二 │甲○○  │96年10月│同上          │甲○○意圖為自己不法所│同上    │「高信公司」所有之│刑法第321條第 │犯攜帶兇器竊盜│
│    │        │間某日晚│              │有，於左列之時間、地點│        │電纜線1批         │1項第3款      │罪，處有期徒刑│
│    │        │上6 、7 │              │，以「高信公司」所有之│        │                  │              │陸月。        │
│    │        │時許    │              │大剪線鉗，竊取「高信公│        │                  │              │              │
│    │        │        │              │司」所有之電纜線1批， │        │                  │              │              │
│    │        │        │              │再以放置於被竊取電纜線│        │                  │              │              │
│    │        │        │              │附近之工具箱內同屬「高│        │                  │              │              │
│    │        │        │              │信公司」所有之大型剪線│        │                  │              │              │
│    │        │        │              │鉗，將電纜線剪成每段30│        │                  │              │              │
│    │        │        │              │至40公分不等長度，裝入│        │                  │              │              │
│    │        │        │              │袋內取走（並將竊得之電│        │                  │              │              │
│    │        │        │              │纜線持往「久保山企業社│        │                  │              │              │
│    │        │        │              │」變賣，得款新臺幣    │        │                  │              │              │
│    │        │        │              │3,100元）。           │        │                  │              │              │
├──┼────┼────┼───────┼───────────┼────┼─────────┼───────┼───────┤
│ 三 │甲○○  │96年11月│同上          │甲○○意圖為自己不法所│同上    │「高信公司」所有之│刑法第321條第 │犯攜帶兇器竊盜│
│    │        │間某日晚│              │有，於左列之時間、地點│        │電纜線1批         │1項第3款      │罪，處有期徒刑│
│    │        │上6 、7 │              │，以「高信公司」所有之│        │                  │              │陸月。        │
│    │        │時許（與│              │大剪線鉗，竊取「高信公│        │                  │              │              │
│    │        │編號四不│              │司」所有之電纜線1批， │        │                  │              │              │
│    │        │同日）  │              │將電纜線剪成每段30至40│        │                  │              │              │
│    │        │        │              │公分不等長度，裝入袋內│        │                  │              │              │
│    │        │        │              │取走（並將竊得之電纜線│        │                  │              │              │
│    │        │        │              │持往「元洋商行」變賣，│        │                  │              │              │
│    │        │        │              │得款約新臺幣3、4千元）│        │                  │              │              │
│    │        │        │              │。                    │        │                  │              │              │
├──┼────┼────┼───────┼───────────┼────┼─────────┼───────┼───────┤
│ 四 │甲○○  │96年11月│同上          │甲○○意圖為自己不法所│同上    │「高信公司」所有之│刑法第321條第 │犯攜帶兇器竊盜│
│    │        │間某日晚│              │有，於左列之時間、地點│        │電纜線1批         │1項第3款      │罪，處有期徒刑│
│    │        │上6 、7 │              │，以「高信公司」所有之│        │                  │              │陸月。        │
│    │        │時許（與│              │大剪線鉗，竊取「高信公│        │                  │              │              │
│    │        │編號三不│              │司」所有之電纜線1批， │        │                  │              │              │
│    │        │同日）  │              │將電纜線剪成每段30至40│        │                  │              │              │
│    │        │        │              │公分不等長度，裝入袋內│        │                  │              │              │
│    │        │        │              │取走（並將竊得之電纜線│        │                  │              │              │
│    │        │        │              │持往「元洋商行」變賣，│        │                  │              │              │
│    │        │        │              │得款約新臺幣3、4千元）│        │                  │              │              │
│    │        │        │              │。                    │        │                  │              │              │
├──┼────┼────┼───────┼───────────┼────┼─────────┼───────┼───────┤
│ 五 │甲○○  │96年12月│同上          │甲○○意圖為自己不法所│同上    │無                │刑法第321條第 │犯攜帶條兇器竊│
│    │        │24日晚上│              │有，於左列之時間、地點│        │                  │1項第3款、第2 │盜未遂罪，處有│
│    │        │6、7時許│              │，以「高信公司」所有之│        │                  │項            │期徒刑參月。  │
│    │        │        │              │大剪線鉗，著手竊取「高│        │                  │              │              │
│    │        │        │              │信公司」所有之電纜線，│        │                  │              │              │
│    │        │        │              │惟尚未得手之際，因恐遭│        │                  │              │              │
│    │        │        │              │人發現，隨即逃離現場而│        │                  │              │              │
│    │        │        │              │未得手。              │        │                  │              │              │
├──┼────┼────┼───────┼───────────┼────┼─────────┼───────┼───────┤
│ 六 │甲○○  │97年1月 │同上          │甲○○意圖為自己不法所│同上    │「高信公司」所有之│刑法第321條第 │犯攜帶兇器竊盜│
│    │        │間某日晚│              │有，於左列之時間、地點│        │電纜線1批         │1項第3款      │罪，處有期徒刑│
│    │        │上6 、7 │              │，以「高信公司」所有之│        │                  │              │陸月。        │
│    │        │時許（與│              │大剪線鉗，竊取「高信公│        │                  │              │              │
│    │        │編號七不│              │司」所有之電纜線1批， │        │                  │              │              │
│    │        │同日）  │              │將電纜線剪成每段30至40│        │                  │              │              │
│    │        │        │              │公分不等長度，裝入袋內│        │                  │              │              │
│    │        │        │              │取走（並將竊得之電纜線│        │                  │              │              │
│    │        │        │              │持往「元洋商行」變賣，│        │                  │              │              │
│    │        │        │              │得款約新臺幣3、4千元）│        │                  │              │              │
│    │        │        │              │。                    │        │                  │              │              │
├──┼────┼────┼───────┼───────────┼────┼─────────┼───────┼───────┤
│ 七 │甲○○  │97年1月 │同上          │甲○○意圖為自己不法所│同上    │「高信公司」所有之│刑法第321條第 │犯攜帶兇器竊盜│
│    │        │間某日晚│              │有，於左列之時間、地點│        │電纜線1批         │1項第3款      │罪，處有期徒刑│
│    │        │上6 、7 │              │，以「高信公司」所有之│        │                  │              │陸月。        │
│    │        │時許（與│              │大剪線鉗，竊取「高信公│        │                  │              │              │
│    │        │編號八不│              │司」所有之電纜線1批， │        │                  │              │              │
│    │        │同日）  │              │將電纜線剪成每段30至40│        │                  │              │              │
│    │        │        │              │公分不等長度，裝入袋內│        │                  │              │              │
│    │        │        │              │取走（並將竊得之電纜線│        │                  │              │              │
│    │        │        │              │持往「元洋商行」變賣，│        │                  │              │              │
│    │        │        │              │得款約新臺幣3、4千元）│        │                  │              │              │
│    │        │        │              │。                    │        │                  │              │              │
├──┼────┼────┼───────┼───────────┼────┼─────────┼───────┼───────┤
│ 八 │甲○○  │97年2月 │同上          │甲○○意圖為自己不法所│同上    │「高信公司」所有之│刑法第321條第 │犯攜帶兇器竊盜│
│    │        │13日晚上│              │有，於左列之時間、地點│        │電纜線1批（共長約 │1項第3款      │罪，處有期徒刑│
│    │        │7時10分 │              │，以「高信公司」所有之│        │19公尺，重約40 公 │              │陸月。        │
│    │        │許      │              │大剪線鉗，竊取「高信公│        │斤）              │              │              │
│    │        │        │              │司」所有之電纜線1批， │        │                  │              │              │
│    │        │        │              │將電纜線剪成每段30 至 │        │                  │              │              │
│    │        │        │              │40公分不等長度，裝入無│        │                  │              │              │
│    │        │        │              │塵衣袋內取走。        │        │                  │              │              │
└──┴────┴────┴───────┴───────────┴────┴─────────┴───────┴───────┘


司法院資訊處製作；財團法人民間司法改革基金會備份。
